【裁判字號】    88,訴,2432
【裁判日期】    890505
【裁判案由】    違反槍砲彈藥刀械管制條例
【裁判全文】
臺灣臺中地方法院刑事判決                        八十八年度訴字第二四三二號
    公  訴  人  臺灣台中地方法院檢察署檢察官
    被      告  甲○○
    指定辯護人  本院公設辯護人  乙○○
右列被告因違反槍砲彈藥刀械管制條例案件，經檢察官提起公訴（八十八年度偵字第
二三二八二號），本院判決如左：
    主  文
甲○○未經許可，寄藏手槍，處有期徒刑陸年，併科罰金新臺幣壹佰萬元，罰金如易
服勞役，以罰金總額與陸個月之日數比例折算。並於刑之執行完畢或赦免後，令入勞
動處所強制工作參年。扣案制式九二型手槍（獲案槍枝管制編號000000000
0）壹枝（含彈匣貳個）、制式九０子彈拾玖顆均沒收。
    事  實
一、甲○○前曾於民國（下同）八十二年間因違反懲治盜匪條例、恐嚇等案件，經台
    灣高等法院台中分院判處應執行有期徒刑十二年六月確定，甫於八十八年八月十
    日假釋出獄，尚在假釋中，仍不知悔改。渠竟未經許可，於八十八年九月二十三
    日凌晨五時許，在台中縣豐原市○○路豐原火車站前，收受由其綽號「傻發」之
    姓名、年籍、住所不詳友人所交付代為保管之具殺傷力之制式貝瑞塔九二手槍一
    枝（含彈匣二個）、制式九○子彈二十一顆。並將前開制式手槍插掛於自己後腰
    ，將其中十二顆子彈藏放於自己右褲袋內，將另九顆子彈及彈夾二個藏放於其所
    駕駛之車牌號碼為Ｒ五─九六一六號自小客車內之右前座絨袋內，而寄藏前開槍
    枝、子彈。嗣於八十八年九月二十三日上午七時四十五分許，甲○○駕駛前開自
    小客車停放於台中縣潭子鄉○○路與崇德路口而在車內休息時為警當場查獲，並
    扣得前開制式貝瑞塔九二手槍（獲案槍枝管制編號為0000000000）一
    枝（含彈匣二個）及制式九○子彈二十一顆。
二、案經台中縣警察局豐原分局報請台灣台中地方法院檢察署檢察官偵查起訴。
    理  由
一、訊據被告甲○○固坦承有於前開時地為警查獲前開槍枝、子彈之事實，然辯稱前
    開槍枝、子彈係綽號「傻發」之人放在一個絨布袋內，並將絨布袋置於前開車上
    ，伊原先不知是槍枝、子彈，但當伊看到是槍時且子彈有上膛，伊即將槍枝與子
    彈分開云云。經查：
（一）前開扣案之槍彈經送請內政部警政署刑事警察局鑑定結果，認送鑑制式九二型
      手槍一枝，係貝瑞塔美國廠製造之九二ＦＳ型，口徑九ＭＭ半自動手槍，槍管
      內具六條右旋來復線，槍號為ＢＥＲ○○八一四六，機械性能良好，認具殺傷
      力；另送鑑之制式九○子彈二十一顆，認均係制式口徑九ＭＭ半自動手槍子彈
      ，均具殺傷力，此有該局八十八年十月四日刑鑑字第九九四四０號鑑驗通知書
      在卷足參。是前開槍枝、子彈顯分屬槍砲彈藥刀械管制條例第七條第一項、第
      十二條第一項所定之手槍、子彈。
（二）被告於警訊中供稱前開槍枝、子彈係「傻發」於八十八年九月二十三日凌晨五
      時許，在台中縣豐原市○○路豐原火車站前交伊保管，只交代伊要將前開槍枝
      、子彈保管好（八十八年度偵字第二三二八二號偵查卷第十四頁），於檢察官
      偵查中並稱伊載「傻發」去坐計程車，「傻發」說槍先放伊這邊（八十八年度
      核退字第一０八七號偵查卷第十頁），足見被告於收受前開槍枝、子彈時，即
      知該物品係槍枝、子彈等違禁物。
（三）被告於警訊時供稱「傻發」將前開槍枝、子彈交伊時，係一起置於絨袋內（八
      十八年度偵字第二三二八二號偵查卷第十五頁）。並坦承為警查獲時，係在伊
      所駕駛之前開自小客車內右前座絨袋內查獲制式子彈九顆及二個彈匣、身上後
      腰查獲前開手槍、右褲袋內查獲十二發子彈（八十八年度偵字第二三二八二號
      偵查卷第十三頁背面），益徵被告應明知「傻發」所交付者係槍枝、子彈仍予
      收受寄藏，代為保管。
    從而，被告前開辯，尚不足採。此外，並有前開槍枝、子彈扣案可証。本件事證
    已臻明確，被告犯行洵堪認定。
二、核被告所為，係犯槍砲彈藥刀械管制條例第七條第四項、第十二條第四項之寄藏
    手槍及子彈罪。其寄藏前開槍枝、子彈而持有之行為，為寄藏之行為所吸收，不
    另論罪。公訴人雖認應依同條項之持有手槍及子彈罪處斷，惟被告係代「傻發」
    保管前開槍枝、子彈已如前述，是被告所為應依同條項之寄藏手槍及子彈罪處斷
    ，惟持有行為係寄藏行為之當然結果，二者為實質上一罪，且復規定於同一條項
    ，爰不為變更起訴法條，併此敘明。被告以一寄藏行為同時觸犯寄藏手槍、子彈
    二罪名，為想像競合犯，應依刑法第五十五條規定，從一重之寄藏手槍罪處斷。
    爰審酌被告前因違反懲治盜匪條例、恐嚇等案件，經台灣高等法院台中分院判處
    應執行有期徒刑十二年六月確定，甫假釋出獄，尚在假釋中，仍不知悔改再犯本
    罪、於槍枝泛濫，社會治安惡化之際，仍代人寄藏保管威力強大之制式半自動手
    槍及制式子彈，且攜前開槍枝、子彈在外活動為警查獲，嚴重危害治安及其犯罪
    後態度等一切情狀，量處如主文所示之刑，併科罰金刑部分並諭知易服勞役之折
    算標準。
三、本件扣案之手槍一枝（含彈匣二個）、子彈十九顆（原扣案二十一顆，二顆試射
    ），具有殺傷力，依槍砲彈藥刀械管制條例第五條規定，非經中央主管機關許可
    ，不得製造、販賣、運輸、轉讓、出租、出借、持有、寄藏或陳列，屬於違禁物
    ，應依刑法第三十八條第一項第一款規定併予宣告沒收。另扣案子彈二顆業經鑑
    定時試射，有前開鑑定通知書可稽，已失其違禁性，爰不為沒收之諭知，併此敘
    明。
四、另被告前因違反懲治盜匪條例、恐嚇等案件，經台灣高等法院台中分院判處應執
    行有期徒刑十二年六月確定，甫假釋出獄，尚在假釋中。在此之前亦曾因犯恐嚇
    罪經判處有期徒刑三月，嗣減為有期徒刑一月十五日確定，於七十八年十二月五
    日執行完畢出監後，即再犯前開盜匪等案件，有台灣高等法院被告全國前案紀錄
    表及灣台中地方法院檢察署刑案資料查註紀錄表可稽，已犯有多次暴力性犯罪，
    本件仍再受託寄藏對社會治安危害甚鉅之槍枝、子彈，且所受託寄藏者復為威力
    強大之制式半自動手槍及制式子彈，並攜前開槍枝、子彈在外活動為警查獲，非
    惟有犯罪習慣，且嚴重危害治安，爰依槍砲彈藥刀械管制條例第十九條第一項規
    定，併予諭知應於刑之執行完畢或赦免後，令入勞動場所，強制工作三年，以收
    預防矯治之效。
五、據上論斷，應依刑事訴訟法第二百九十九條第一項前段，槍砲彈藥刀械管制條例
    第七條第四項、第十二條第四項，刑法第十一條前段、第五十五條、第三十八條
    第一項第一款、第四十二條第三項，罰金罰鍰提高標準條例第二條，判決如主文
    。
本案經檢察官李月治到庭執行職務
中      華      民      國      八十九  年      五      月      五      日
                                臺灣台中地方法院刑事第一庭
                                    法  官  鄭  文  祺
右正本證明與原本無異。
如不服本判決，應於判決送達後十日內向本院提出上訴狀，上訴於臺灣高等法院臺中
分院( 須附繕本 )。
                                    書記官
中      華      民      國      八十九  年      五      月      五      日
附錄論罪科刑法條
槍砲彈藥刀械管制條例第七條第四項：
未經許可無故持有、寄藏或意圖販賣而陳列第一項所列各式槍砲之一者，處五年以上
有期徒刑，併科新台幣一千萬元以下罰金。
槍砲彈藥刀械管制條例第十二條第四項：
未經許可無故持有、寄藏或意圖販賣而陳列子彈者，處五年以下有期徒刑，併科新台
幣三百萬元以下罰金。


司法院資訊處製作；財團法人民間司法改革基金會備份。
